【裁判字號】    89,易,4388
【裁判日期】    900118
【裁判案由】    竊盜
【裁判全文】
台灣台中地方法院刑事判決                        八十九年度易字第四三八八號
    公  訴  人  臺灣台中地方法院檢察署檢察官
    被      告  甲○○○
右列被告因贓物案件，經檢察官提起公訴（八十九年度偵字第一五八七九號），本院
判決如左：
    主  文
甲○○○收受贓物，處拘役肆拾日，如易科罰金以參佰元折算壹日。
    事  實
一、甲○○○素行不佳，前有贓物、竊盜、違反動產擔保交易法等前科紀錄（未構成
    累犯），竟仍不知謹慎行事，明知車號ＩＧＹ─九八一號山葉牌黑色重型機車一
    輛（懸掛ＫＩＸ─四四七號機車車牌）係來源不明之贓物（該機車係丁○○所有
    ，於八十九年八月二十日中午十二時許，在台中縣龍井鄉○○○○道路一一一巷
    內失竊），竟由其同居人丙○○（俟到案後另行判決）打電話告知該機車之所在
    ，並請其牽走後，甲○○○遂於八十九年八月二十三日白天某時，至台中縣龍井
    鄉○○路橋下，牽走收受該機車。嗣於八十九年九月二十四日下午二時三十分許
    ，甲○○○將該機車送修後欲牽回時，為警在台中縣龍井鄉○○路○段六七八號
    正大機車行前查獲。
二、案經台中縣警察局烏日分局移送臺灣臺中地方法院檢察署檢察官偵查起訴。
    理  由
一、訊據被告甲○○○矢口否認其有前開犯行，辯稱：丙○○打電話告訴伊，說他朋
    友之機車壞了，放在龍井國中天橋下，因他沒空，故請伊牽去修，並說可用檳榔
    攤之鑰匙開啟該機車，伊並不知道該機車是贓車云云。惟查：
（一）車號ＩＧＹ─九八一號山葉牌黑色重型機車係丁○○所有，於八十九年八月二
      十日中午十二時許，在台中縣龍井鄉○○○○道路一一一巷內失竊；另ＫＩＸ
      ─四四七號機車車牌則係乙○○所有，於不詳時間在台中縣大肚鄉○○路○段
      三三五巷一０九弄十號住處失竊等事實，業經被害人丁○○、乙○○二人分別
      於警偵訊中供述明確，且有車輛竊盜、車牌失竊資料個別查詢報表─查詢車輛
      認可資料、車籍作業系統─查詢認可資料、贓物認領保管單各一份及照片二張
      在卷可稽。
（二）被告甲○○○於本院審理時自承丙○○叫伊去牽車時，伊心裡有在懷疑該機車
      是贓車，後來伊確實用先前開設檳榔攤之鑰匙就可發動該機車等情。衡情一般
      收受正常來源之機車，通常會交付機車鑰匙及行車執照等來源證件以示正當，
      惟本件被告竟以檳榔攤鑰匙開啟機車，已有違一般常情，且被告又未持有任何
      機車來源證明文件即貿然收受該車，並坦承其心裡有在懷疑該機車是贓車乙節
      ，可認被告對該機車係來源不明之贓物，應有所認識。是被告辯稱：伊不知道
      該機車是贓車云云，顯係事後卸責之詞，不足採信，被告之犯行堪予認定。
二、核被告甲○○○所為，係犯刑法第三百四十九條第一項之收受贓物罪。爰審酌被
    告素行不佳，竟不知謹慎行事，再為本件犯行，惡性不輕，且犯後猶飾詞圖卸及
    其犯罪之動機、目的、手段、所生危害等一切情狀，量處如主文所示之刑，並諭
    知易科罰金之折算標準（查被告行為後，刑法第四十一條業於九十年一月十日修
    正公布，同年月十二日生效，修正後刑法第四十一條第一項前段規定「犯最重本
    刑為五年以下有期徒刑以下之刑之罪，而受六個月以下有期徒刑或拘役之宣告，
    因身體、教育、職業、家庭之關係或其他正當事由，執行顯有困難者，得以一元
    以上三元以下折算一日，易科罰金。」，與修正前刑法第四十一條規定「犯最重
    本刑為三年以下有期徒刑以下之刑之罪，而受六個月以下有期徒刑或拘役之宣告
    ，因身體、教育、職業、家庭之關係，執行顯有困難者，得以一元以上三元以下
    折算一日，易科罰金。」不同。比較新舊法結果，以新法較有利於行為人，故依
    刑法第二條第一項前段規定，本件自應適用裁判時之法律即修正後刑法第四十一
    條第一項前段之規定，併此敘明）。
三、被告丙○○經傳喚、拘提無著，俟到案後另行審結。
據上論斷，應依刑事訴訟法第二百九十九條第一項前段，刑法第二條第一項前段、第
三百四十九條第一項、第四十一條第一項前段（修正後），罰金罰鍰提高標準條例第
一條前段、第二條，判決如主文。
中      華      民      國    九十      年      一      月     十八     日
                              台灣台中地方法院刑事第四庭
                                      法  官  張  靜  琪
右正本證明與原本無異。
如不服本判決，應於送達後十日內向本院提出上訴狀(須附繕本)，上訴於台灣高等
法院台中分院。
                                      書記官
中      華      民      國    九十      年      一      月     十八     日
附錄論罪科刑法條
刑法第三百四十九條
收受贓物者，處三年以下有期徒刑、拘役或五百元以下罰金。
搬運、寄藏、故買贓物或為牙保者，處五年以下有期徒刑、拘役或科或併科一千元以
下罰金。
因贓物變得之財物，以贓物論。


司法院資訊處製作；財團法人民間司法改革基金會備份。
